【裁判字號】    99,訴,2513
【裁判日期】    991224
【裁判案由】    毒品危害防制條例等
【裁判全文】
臺灣臺中地方法院刑事判決              99年度訴字第2513號
公  訴  人  臺灣臺中地方法院檢察署檢察官
被      告  柯寶仁
            蘇佳宏
上列被告二人
指定辯護人  本院公設辯護人  蔡育萍
上列被告等因違反毒品危害防制條例等案件，經檢察官提起公訴
（99年度偵字第15793號），本院判決如下：
    主    文
柯寶仁犯如附表一所示之罪，均累犯，各處如附表一所示之刑（
含主刑及從刑），應執行有期徒刑拾陸年陸月。扣案如附表三編
號2、3、5之物品、未扣案如附表三編號6、7之行動電話均沒收
，未扣案如附表三編號6、7之行動電話，如全部或一部不能沒收
時，追徵其價額；扣案如附表三編號1、4所示之第一級毒品海洛
因沒收銷燬之；未扣案之販賣毒品所得新臺幣壹萬伍仟元（即如
附表一編號1至3、5、17所示之犯罪所得）沒收，如全部或一部
不能沒收時，以其財產抵償之；未扣案之與蘇佳宏共同販賣毒品
所得新臺幣貳萬伍仟柒佰元（即如附表一編號6至16所示之犯罪
所得），應與蘇佳宏連帶沒收之，如全部或一部不能沒收時，以
其與蘇佳宏之財產連帶抵償之。
柯寶仁被訴竊盜部分，無罪。
蘇佳宏犯如附表二所示之罪，各處如附表二所示之刑（含主刑及
從刑），應執行有期徒刑拾年貳月。扣案如附表三編號3之物品
、未扣案如附表三編號6、7之行動電話均沒收，未扣案如附表三
編號6、7之行動電話，如全部或一部不能沒收時，與柯寶仁連帶
追徵其價額；未扣案之與柯寶仁共同販賣毒品所得新臺幣貳萬伍
仟柒佰元，應與柯寶仁連帶沒收之，如全部或一部不能沒收時，
以其與柯寶仁之財產連帶抵償之。
蘇佳宏其餘被訴販賣第一級
毒品部分，均無罪。
    犯罪事實
一、柯寶仁前於民國93年間，因施用毒品案件，經臺灣宜蘭地方
    法院94年度訴緝字第7號判處有期徒刑8月、4月，應執行有
    期徒刑10月確定；又因施用毒品案件，經臺灣雲林地方法院
    94年度訴字第838號判決判處有期徒刑10月、4月，應執行有
    期徒刑1年確定，上開二案件經接續執行，於96年4月19日假
    釋付保護管束，於96年9月14日保護管束期滿執行完畢。詎
    其仍不知悔改，柯寶仁、蘇佳宏均明知海洛因為毒品危害防
    制條例第2條第2項第1款之第一級毒品，不得販賣、持有，
    竟意圖營利，由柯寶仁自己一人或與其有犯意聯絡之蘇佳宏
    ，為下列販賣第一級毒品海洛因之犯行：
(一)、柯寶仁單獨販賣第一級毒品海洛因部分：
１、柯寶仁於99年5月28日上午11時34分、中午12時52分、13時
    12分許，以其所使用之電話號碼0000000000號行動電話與黃
    惠如所使用電話號碼0000000000號行動電話聯繫，黃惠如於
    電話中表示欲購買第一級毒品海洛因。柯寶仁與黃惠如通話
    完畢後，即至雲林縣四湖鄉○○路75巷口，將重量0.45公克
    之海洛因1小包交予黃惠如，並收取現金新臺幣（下同）300
    0元。
２、柯寶仁於99年5月30日上午11時20分許，以其所使用之電話
    號碼0000000000號行動電話與黃惠如所使用電話號碼000000
    0000號行動電話聯繫，黃惠如於電話中表示欲購買第一級毒
    品海洛因。柯寶仁與黃惠如通話完畢後，即至雲林縣北港鎮
    ○○路84號前，將重量0.45公克之海洛因1小包交予黃惠如
    ，並收取現金3000元。
３、柯寶仁於99年6月2日上午11時55分許，以其所使用之電話號
    碼0000000000號行動電話與黃惠如所使用電話號碼00000000
    00號行動電話聯繫，黃惠如於電話中表示欲購買第一級毒品
    海洛因。柯寶仁與黃惠如通話完畢後，即至雲林縣北港鎮○
    ○路84號前，將重量0.45公克之海洛因1小包交予黃惠如，
    並收取現金3000元。
４、柯寶仁於99年7月5日中午12時54分、13時31分、13時57分、
    14時37分許，以其所使用之電話號碼0000000000號行動電話
    與黃惠如所使用電話號碼0000000000號行動電話聯繫，黃惠
    如於電話中以「一半」、「一萬一」代表欲以現金1萬1000
    元之代價，購買重量1.8公克之第一級毒品海洛因。柯寶仁
    與黃惠如通話完畢後，即至雲林縣北港鎮崙仔溪埠岸邊，將
    重量1.8公克之海洛因1小包交予黃惠如，並收取現金1萬100
    0元。
５、柯寶仁於99年7月初某日，以不詳電話與鄭文沛聯繫，鄭文
    沛向柯寶仁表示欲購買第一級毒品海洛因，柯寶仁與鄭文沛
    通話完畢後，即至雲林縣北港鎮北港橋頭，將價值2000元之
    海洛因1小包交予鄭文沛，並收取現金2000元。
(二)、柯寶仁與蘇佳宏共同販賣第一級毒品海洛因部分：由柯寶仁
    提供電話號碼0000000000、0000000000號行動電話（均未扣
    案）作為聯絡之工具，由蘇佳宏或柯寶仁本人接聽電話，或
    由蘇佳宏一人或柯寶仁、蘇佳宏一起至約定地點交付海洛因
    並收取對價（若由蘇佳宏一人出面交付海洛因，並收取對價
    時，係由柯寶仁提供海洛因，蘇佳宏嗣後再將該等款項交予
    柯寶仁），而共同於下列時間、地點，販賣第一級毒品海洛
    因：
１、柯寶仁、蘇佳宏於99年5月27日20時6分、14分、15分、57分
    許，由柯寶仁以其所使用之電話號碼0000000000號行動電話
    與黃惠如所使用電話號碼0000000000號行動電話聯繫，黃惠
    如於電話中以「41」代表欲以購買重量0.9公克之第一級毒
    品海洛因。柯寶仁與黃惠如通話完畢後，即指示蘇佳宏至雲
    林縣四湖鄉○○路75巷口，由蘇佳宏將重量0.9公克之海洛
    因1小包交予黃惠如，並收取現金6000元。
２、蘇佳宏於99年6月1日上午9時1分、9時39分許，以柯寶仁其
    所使用之電話號碼0000000000號行動電話與黃惠如所使用電
    話號碼0000000000號行動電話聯繫，黃惠如於電話中表示欲
    購買第一級毒品海洛因。蘇佳宏與黃惠如通話完畢後，即至
    雲林縣北港鎮○○路某加油站，將柯寶仁所提供之重量0.45
    公克之海洛因1小包交予黃惠如，並收取現金3000元。
３、柯寶仁、蘇佳宏於99年5月20日上午10時56分許、11時12分
    許，由蘇佳宏、柯寶仁以柯寶仁所使用之電話號碼00000000
    00號行動電話與賴裕新所使用電話號碼0000000000號行動電
    話聯繫，賴裕新於電話中以「81」代表欲購買重量八分之一
    錢（約重0.47公克）之第一級毒品海洛因。柯寶仁與賴裕新
    通話完畢後，即指示蘇佳宏至雲林縣北港鎮臺糖量販店停車
    場，將重量八分之一錢之海洛因1小包交予賴裕新，並收取
    現金2500元。
４、柯寶仁、蘇佳宏於99年5月22日18時2分、29分、34分許，由
    柯寶仁以其所使用之電話號碼0000000000號行動電話與賴裕
    新所使用電話號碼0000000000號行動電話聯繫，賴裕新於電
    話中以「81」、「27」代表欲以2700元之代價，購買重量八
    分之一錢（約重0.47公克）之第一級毒品海洛因。柯寶仁與
    賴裕新通話完畢後，即指示蘇佳宏至雲林縣北港鎮五路財神
    廟對面之福懋加油站，由蘇佳宏將重量八分之一錢之海洛因
    1小包交予賴裕新，並收取現金2700元。
５、柯寶仁、蘇佳宏於99年5月22日18時45分許，由柯寶仁以其
    所使用之電話號碼0000000000號行動電話與賴裕新向不知情
    之友人林勝健所借用電話號碼0000000000號行動電話聯繫，
    賴裕新於電話中以「1張」代表欲以1000元之代價，購買第
    一級毒品海洛因。柯寶仁與賴裕新通話完畢後，柯寶仁、蘇
    佳宏即一同開車至雲林縣北港鎮北港橋附近之85度c前，將
    價值1000元之海洛因1小包交予賴裕新，並收取現金1000元
    。
６、柯寶仁、蘇佳宏於99年5月25日上午11時36分、55分許，由
    柯寶仁以其所使用之電話號碼0000000000號行動電話與賴裕
    新向不知情之友人林勝健所借用之電話號碼0000000000號行
    動電話聯繫，賴裕新於電話中以「81」、「25」代表欲以25
    00元之代價，購買重量八分一錢（重約0.47公克）之第一級
    毒品海洛因。柯寶仁與賴裕新通話完畢後，蘇佳宏即依指示
    至雲林縣北港鎮圓環附近之「酷龍電子遊戲場」，將價值25
    00元之海洛因1小包交予賴裕新，並收取現金2500元。
７、柯寶仁、蘇佳宏於99年6月13日15時49分、16時1分、16時20
    分許，或由蘇佳宏接聽，或由柯寶仁自行接聽，而以柯寶仁
    所使用之電話號碼0000000000號行動電話與鄭文沛所使用之
    電話號碼0000000000號行動電話聯繫，鄭文沛於電話中以「
    三千」代表欲以3000元之代價購買第一級毒品海洛因。柯寶
    仁於通話完畢後，即至雲林縣元長鄉仁德國小前，將價值30
    00元之海洛因1小包交予鄭文沛，並收取現金3000元。
８、柯寶仁、蘇佳宏於99年5月25日19時50分、20時8分、24分許
    ，由蘇佳宏以柯寶仁所使用之電話號碼0000000000號行動電
    話與何文生所使用之電話號碼0000000000號行動電話聯繫，
    何文生於電話中表示欲購買第一級毒品海洛因。蘇佳宏與何
    文生通話完畢後，蘇佳宏即至雲林縣北港鎮圓環附近之「酷
    龍電子遊戲場」前，將柯寶仁所提供之價值3000元之海洛因
    1小包交予何文生，並收取現金3000元。
９、柯寶仁、蘇佳宏於99年5月25日20時6分許，由蘇佳宏以柯寶
    仁所使用之電話號碼0000000000號行動電話與龔誌修所使用
    之電話號碼0000000000號行動電話聯繫，龔誌修於電話中表
    示欲購買第一級毒品海洛因。蘇佳宏與龔誌修通話完畢後，
    蘇佳宏即至雲林縣北港鎮○○路與公民路口，將柯寶仁所提
    供之價值1000元之海洛因1小包交予龔誌修，並收取現金100
    0元。
10、柯寶仁、蘇佳宏於99年6月1日上午9時3分許，由柯寶仁使用
    電話號碼0000000000號行動電話與龔誌修所使用之電話號碼
    0000000000號行動電話聯繫，龔誌修於電話中表示欲購買第
    一級毒品海洛因。柯寶仁與龔誌修通話完畢後，即指示蘇佳
    宏至雲林縣北港鎮○○路圓環附近，將柯寶仁所提供之價值
    500元之海洛因1小包交予龔誌修，並收取現金500元。
11、柯寶仁、蘇佳宏於99年6月2日上午10時48分許（起訴書誤繕
    為夜間10時48分），由柯寶仁使用電話號碼0000000000號行
    動電話與龔誌修所使用之電話號碼0000000000號行動電話聯
    繫，龔誌修於電話中表示欲購買第一級毒品海洛因。柯寶仁
    與龔誌修通話完畢後，即指示蘇佳宏至雲林縣北港鎮○○路
    圓環附近，將柯寶仁所提供之價值500元之海洛因1小包交予
    龔誌修，並收取現金500元。
二、柯寶仁明知甲基安非他命為毒品危害防制條例第2條第2項第
    2款之第二級毒品，不得販賣、持有，竟意圖營利，於99年5
    月下旬某日，在雲林縣北港鎮○○路84號住處，販賣重量半
    錢（即重1.875公克），價值4000元之甲基安非他命1包予黃
    清賓。嗣為警於99年7月5日17時許，在雲林縣北港鎮○○路
    與吉祥路口查獲柯寶仁，於同日16時50分許，在雲林縣北港
    鎮○○路9號前查獲蘇佳宏，並於柯寶仁所有之原車牌號碼
    上T5-8285號自用小客車（改懸掛8670-XC號車牌）上扣得如
    附表三編號1至3所示之物；於同日18時50分許，在柯寶仁嘉
    義縣大林鎮○○路735巷35號住處查獲如附表三編號4、5所
    示之物品。
三、案經臺中市警察局第六分局報告臺灣臺中地方法院檢察署檢
    察官偵查起訴。
    理    由
壹、有罪部分：
一、證據能力之說明：
(一)、按被告以外之人於偵查中向檢察官所為之陳述，除顯有不可
    信之情況者外，得為證據，刑事訴訟法第159條之1第2項定
    有明文。審之現階段刑事訴訟法規定檢察官代表國家偵查犯
    罪、實施公訴，必須對於被告之犯罪事實負舉證之責，依法
    其有訊問被告、證人及鑑定人之權，證人、鑑定人且須具結
    ，而實務運作時，偵查中檢察官向被告以外之人所取得之陳
    述，原則上均能遵守法律規定，不致違法取供，其可信性極
    高，被告以外之人於偵查中向檢察官所為陳述，除顯有不可
    信之情況者外，得為證據。且按刑事訴訟法並無檢察官於偵
    查中訊問證人時，應予被告詰問機會之規定，故證人於檢察
    官偵查中訊問時未經被告進行詰問，仍有證據能力，最高法
    院96年度臺上字第2786號判決意旨亦可參照。經查：證人黃
    惠如、賴裕新、林勝健、鄭文沛、何文生、龔誌修、盧昱安
    、黃清賓於偵查中之證述，雖屬傳聞證據，然該等證人均經
    檢察官依法定程序命其具結，且查無何顯不可信之情況，自
    得為證據。
(二)、次按被告以外之人（包括證人、鑑定人、告訴人、被害人及
    共同被告等）於審判外之陳述雖不符刑事訴訟法第159條之1
    至之4等4條之規定，而經當事人於審判程式同意作為證據，
    法院審酌該言詞陳述或書面陳述作成時之情況，認為適當者
    ，亦得為證據；當事人、代理人或辯護人於法院調查證據時
    ，知有第159條第1項不得為證據之情形，而未於言詞辯論終
    結前聲明異議者，視為有前項之同意，同法第159條之5定有
    明文。立法意旨在於傳聞證據未經當事人之反對詰問予以核
    實，原則上先予排除。惟若當事人已放棄反對詰問權，於審
    判程式中表明同意該等傳聞證據可作為證據；或於言詞辯論
    終結前未聲明異議，基於尊重當事人對傳聞證據之處分權，
    及證據資料愈豐富，愈有助於真實發見之理念，且強化言詞
    辯論主義，使訴訟程式得以順暢進行，上開傳聞證據亦均具
    有證據能力。另按刑事訴訟法第159條之5第2項所定：「當
    事人、代理人或辯護人於法院調查證據時，知有第159條第1
    項不得為證據之情形，而未於言詞辯論終結前聲明異議者，
    視為有前項之同意。」乃係基於證據資料愈豐富，愈有助於
    真實發現之理念，酌採當事人進行主義之證據處分權原則，
    並強化言詞辯論主義，透過當事人等到庭所為之法庭法動，
    在使訴訟程式順暢進行之要求下，承認傳聞證據於一定條件
    內，得具證據適格。此種「擬制同意」，因與同條第一項之
    明示同意有別，實務上常見當事人等係以「無異議」或「沒
    有意見」表示之，斯時倘該證據資料之性質，已經辯護人閱
    卷而知悉，或自起訴書、原審判決書之記載而了解，或偵、
    審中經檢察官、審判長、受命法官、受託法官告知，或被告
    逕為認罪答辯或有類似之作為、情況，即可認該相關人員於
    調查證據之時，知情而合於擬制同意之要件（最高法院96年
    度臺上字第4174號判決要旨可資參照）。查本案證人黃惠如
    、賴裕新、林勝健、鄭文沛、何文生、龔誌修、盧昱安於警
    詢時之證述，係屬被告以外之人所為審判外之陳述，屬傳聞
    證據，惟經公訴人、被告及辯護人不爭執其證據能力，復審
    酌前開證人陳述之取得，並無違法取供或不法取得等情形，
    本院認為適當，自有證據能力。
(三)、再按有事實足認被告或犯罪嫌疑人有最輕本刑為3年以上有
    期徒刑之罪嫌，並危害國家安全或社會秩序情節重大，而有
    相當理由可信其通訊內容與本案有關，且不能或難以其他方
    法蒐集或調查證據者，得發通訊監察書。前項通訊監察書，
    偵查中由檢察官依司法警察機關聲請或依職權以書面記載第
    11條之事項，並敘明理由、檢附相關文件，聲請該管法院核
    發，通訊保障及監察法第5條第1項第1款、第2項分別定有明
    文。本案承辦警員對於門號0000000000、0000000000、0000
    000000號行動電話，實施通訊監察，此有詳載監察電話、對
    象及譯文之通訊監察譯文紀錄附卷可參（見本院審理卷第11
    3至121頁），係依法所為之通訊監察，並經被告二人及辯護
    人於本院準備程序及審理時，表示沒有意見等語，況審酌電
    話監聽侵害被告權益之種類及輕重、對於被告訴訟上防禦不
    利益之程度、犯罪所生之危害或實害等情形，兼顧人權保障
    及公共利益之均衡維護，堪認本案此部分電話通訊監察合於
    比例原則，應具有證據能力。
二、實體部分：
(一)、就被告柯寶仁、蘇佳宏販賣第一級毒品犯行部分：
１、訊據被告柯寶仁對於上開犯罪事實一(一)、(二)所示之犯罪事實
    ，於警詢、偵查及本院審理時均坦承不諱；被告蘇佳宏對於
    上開犯罪事實一(二)所示之犯罪事實，於警詢、偵查及本院審
    理時均坦承不諱，並經證人黃惠如、賴裕新、林勝健、鄭文
    沛、何文生、龔誌修於警詢、偵查中證述綦詳，且有被告二
    人所使用，由被告柯寶仁提供之電話號碼0000000000號行動
    電話分別與證人黃惠如所使用之電話號碼0000000000號行動
    電話、證人賴裕新所使用之電話號碼0000000000號、000000
    0000號（向證人林勝健借用）行動電話、證人何文生所使用
    之電話號碼0000000000號行動電話、證人龔誌修所使用之電
    話號碼0000000000號行動電話；被告柯寶仁提供之電話號碼
    0000000000號行動電話與證人黃惠如所使用之電話號碼0000
    000000號行動電話；被告柯寶仁提供之電話號碼0000000000
    號行動電話與證人鄭文沛所使用之電話號碼0000000000號行
    動電話通聯譯文在卷可佐，並有扣案之廠牌ELIYA，序號000
    000000000000號行動電話1支（內含0000000000號SIM卡1張
    ）、現金1萬1000元、電子磅秤1臺、毒品28包可稽。該等毒
    品經送鑑定結果，確為海洛因無訛（驗餘淨重21. 04公克，
    空包裝總重7.34公克），有法務部調查局濫用藥物實驗室99
    年8月5日調科壹字第09923017610號鑑定書乙份在卷可參（
    見臺灣臺中地方法院檢察署99年度偵字第15793號偵查卷二
    第13頁）。
２、證人黃惠如於99年7月5日15時許，向被告柯寶仁購買海洛因
    後，證人黃惠如於同日15時30分許為警查獲，並扣得毒品1
    包，該包毒品經送鑑定結果，確係第一級毒品海洛因無訛（
    驗餘淨重1.66公克，空包裝重0.26公克），有法務部調查局
    濫用藥物實驗室99年8月5日調科壹字第09923017510號鑑定
    書乙份在卷可參（見本院審理卷第92頁）。
３、非法販賣毒品係政府大力嚴格查緝之違法行為，非可公然為
    之，不論是瓶裝或紙包之毒品，均可任意分裝或增減其份量
    ，而每次買賣之價量，亦隨時隨雙方關係之深淺、當時之資
    力、需求程度及對行情之認知等因素而機動調整，因之販賣
    之利得，除經坦承犯行，或價量俱臻明確者外，委難察得實
    情，職是之故，縱未確切查得販賣賺取實際差價，但除別有
    事證，足認係按同一價格轉讓確未牟利外，尚難執此認非法
    販賣之事證有所不足，致知過坦承者難辭重典，飾詞否認者
    反得逞僥倖，而失情理之平。況且，毒品之價格昂貴，取得
    不易，凡為販賣之不法勾當者，苟無利可圖，應無甘冒被查
    緝法辦之危險，平白無端義務為毒品買賣之工作，而被告柯
    寶仁、蘇佳宏與證人黃惠如、賴裕新、鄭文沛、何文生、龔
    誌修並非至親，又無其他利害關係，苟無利得，豈會甘冒訴
    追重刑之風險，提供彼等證人取得海洛因施用之理，是被告
    柯寶仁、蘇佳宏販入之價格必較轉售出予證人之價格低廉，
    而有從中賺取買賣差價牟利之營利意圖及事實，應屬合理之
    推斷，況被告柯寶仁於本院審理時自承：被告蘇佳宏幫忙伊
    接電話或送貨之後，因為被告蘇佳宏也有施用毒品，伊會免
    費提供毒品給蘇佳宏施用等語（見本院99年12月2日審理筆
    錄第7頁即本院審理卷第177頁）；被告蘇佳宏於本院訊問時
    自承：伊幫被告柯寶仁送海洛因及接聽電話，因此被告柯寶
    仁每天會給伊1、2000元，有時會免費提供海洛因給伊等語
    （見本院99年9月24日準備程序筆錄第4頁即本院審理卷第52
    頁背面），足見被告二人販賣海洛因確有獲利，被告柯寶仁
    始能提供海洛因予被告蘇佳宏免費施用，或給予被告蘇佳宏
    金錢作為報酬，是以被告二人確係基於營利之意圖販售海洛
    因無訛。則被告等二人就販賣第一級毒品海洛因之自白確與
    事實相符。
(二)、就被告柯寶仁販賣第二級毒品犯行部分：訊據被告柯寶仁固
    坦承，其曾於99年5月下旬某日，在雲林縣北港鎮○○路84
    號租屋處，交付價值4000元之第二級毒品甲基安非他命1 包
    予證人黃清賓之事實，惟矢口否認有何販賣第二級毒品之犯
    行，辯稱：當天證人黃清賓來時，伊朋友綽號「瘦仔」之人
    也在，伊原本沒有要購買甲基安非他命，是證人黃清賓說要
    買甲基安非他命，所以伊才從伊住處追出去，向伊朋友綽號
    「瘦仔」之人買甲基安非他命，伊跟證人黃清賓各買半錢，
    伊給「瘦仔」8000元云云。然查：
１、證人黃清賓於偵查中結證稱：「阿寶」是伊下去北港跟他買
    安非他命，「阿寶」不曾送安非他命給伊，那一天盧昱安叫
    伊開他女兒的車送海洛因給「阿寶」，伊向「阿寶」拿安非
    他命等語（見臺灣臺中地方法院檢察署99年度偵字第15793
    號偵查卷一第47頁）；於偵查中復證稱：檢察官第一次偵訊
    伊時，伊所稱「北港阿寶」就是被告柯寶仁（提示指認犯罪
    嫌疑人紀錄表），伊那天去就只有「阿寶」一人伊、盧昱安
    見面而已。伊下去北港二次，其中一次跟「阿寶」買半錢安
    非他命，伊拿4000元給「阿寶」，另一次是載盧昱安下去，
    盧昱安有沒有跟「阿寶」買毒品伊就不知道了等語（見臺灣
    臺中地方法院檢察署99年度偵字第15793號偵查卷一第49、5
    0頁）；於偵查中另結證稱：伊之前在警詢及偵訊中提及伊
    曾於99年5月27日晚上1、2時許，有去北港向柯寶仁拿了半
    錢安非他命，價值4000元，確實如此，當時伊載盧昱安去，
    只有伊向柯寶仁購買毒品，大概就是那個時間，地點是在柯
    寶仁北港住處等語明確（見臺灣臺中地方法院檢察署99年度
    偵字第15793號偵查卷二第17頁）；證人盧昱安於偵查中亦
    結證稱：確實有黃清賓所說的這件事情，時間伊也不記得了
    ，當時黃清賓載伊到北港，是黃清賓向柯寶仁拿了一些安非
    他命，數量不多，約幾千元，地點就是柯寶仁北港住處等語
    （見臺灣臺中地方法院檢察署99年度偵字第15793號偵查卷
    二第17頁）。依證人黃清賓、盧昱安於偵查中之證述，證人
    黃清賓曾於99年5月27日凌晨1、2時許，在雲林縣北港鎮○
    ○路84號，向被告柯寶仁購買重量半錢，價格4000元之甲基
    安非他命。
２、被告柯寶仁於偵查中自承：有一次伊幫綽號「教練」的人調
    過安非他命，賣給他4000元安非他命，就是賣給警察局陳述
    的黃清賓。黃清賓與盧昱安一起到北港鎮找伊，黃清賓看伊
    在施用安非他命，就叫伊一半分給他，並拿了4000元給伊等
    語（見臺灣臺中地方法院檢察署99年度偵字第15793號偵查
    卷一第21頁），則被告柯寶仁曾於偵查中坦承，確於前揭時
    間、地點，販賣第二級毒品甲基安非他命予證人黃清賓。
３、復參以非法販賣毒品係政府大力嚴格查緝之違法行為，非可
    公然為之，不論是瓶裝或紙包之毒品，均可任意分裝或增減
    其份量，而每次買賣之價量，亦隨時隨雙方關係之深淺、當
    時之資力、需求程度及對行情之認知等因素而機動調整，因
    之販賣之利得，除經坦承犯行，或價量俱臻明確者外，委難
    察得實情。況且，毒品之價格昂貴，取得不易，凡為販賣之
    不法勾當者，苟無利可圖，應無甘冒被查緝法辦之危險，平
    白無端義務為毒品買賣之工作，而被告柯寶仁與證人黃清賓
    並非熟識，亦非至親，復無其他利害關係，苟無利得，被告
    柯寶仁豈會甘冒訴追重刑之風險，提供證人黃清賓取得甲基
    安非他命之理，是被告柯寶仁販入之價格必較轉售出予證人
    之價格低廉，而有從中賺取買賣差價牟利之營利意圖及事實
    ，應屬合理之推斷，是以被告柯寶仁確係基於營利之意圖販
    售甲基安非他命無訛。
４、雖證人黃清賓於本院審理時改稱：伊當天到被告柯寶仁住處
    ，是向被告柯寶仁的朋友調甲基安非他命，並非向被告柯寶
    仁拿的云云。惟查：
(1)、證人黃清賓於偵查中就其於上揭時間、地點，向被告柯寶仁
    一人購買海洛因乙節證述明確；被告柯寶仁於偵查中亦曾自
    承，確有販賣甲基安非他命予證人黃清賓乙情，均已詳如前
    述。
(2)、證人黃清賓於本院審理時證稱：伊有一次跟證人盧昱安到北
    港去找被告柯寶仁，跟他拿過安非他命。該次伊到被告柯寶
    仁家的時候，當場還有一個男的，伊不認識，伊看到那個男
    生他那邊有安非他命，因為伊這邊都調不到安非他命。當天
    在被告柯寶仁的房間，桌子上有吸食器，那個男生看到伊跟
    證人盧昱安來就走掉了，伊跟被告柯寶仁說他這邊有安非他
    命，伊跟他調好不好，柯寶仁說他那時候跟人家拿半錢是40
    00元，1錢是7000還是8000元，伊聽不清楚，伊就跟被告柯
    寶仁說伊要跟被告柯寶仁的那個朋友調半錢，請他趕快幫伊
    調，被告柯寶仁說他也要半錢，伊就拿了4000元給被告柯寶
    仁，被告柯寶仁就拿著伊的4000元去追他的朋友。之後被告
    柯寶仁有交給伊安非他命，伊人在樓上，只看到被告柯寶仁
    走下去，他上來的時候就給伊半錢的安非他命壹包。當時被
    告柯寶仁也要半錢，伊有看到被告柯寶仁的的那半錢的安非
    他命，因為他後來拿出來說要請大家用，是在被告柯寶仁下
    樓又上樓之後，被告柯寶仁才拿出來說要請大家用，伊跟他
    說伊自己也有，所以叫他不要拿出來給大家用。伊之所以知
    道他朋友那邊可以調安非他命，是因為伊到被告柯寶仁的住
    處時，桌子上就有安非他命，他朋友看到伊與盧昱安，就把
    那些安非他命收走。當天伊從被告柯寶仁那邊調來的甲基安
    非他命數量有足半錢，伊回家後有秤過，被告柯寶仁也說他
    的朋友有秤過，份量應該夠。被告柯寶仁應該是沒有從中賺
    錢，因為他的朋友後來有再上來拿1000元要給被告柯寶仁，
    被告柯寶仁沒有拿，後來他朋友就走了，被告柯寶仁自己說
    他跟他朋友拿是4000元，他沒有跟伊賺，他說他跟他朋友調
    半錢的甲基安非他命，拿了8000元給他朋友。伊說半錢是40
    00元，如果一次買1錢的話是7000元，所以被告柯寶仁的朋
    友有上來要退1000元給他，因為伊與被告合起來買1錢，所
    以他朋友才要退1000元，但是被告柯寶仁沒有拿，他說他不
    會跟伊賺，伊也不知道為何不乾脆把那1000元拿起來，一人
    各退500元云云（見本院99年11月11日審理筆錄第19至23頁
    即本院審理卷第146至148頁），然被告柯寶仁於本院訊問時
    陳稱：那一次盧昱安跟黃清賓一起到伊吉祥路住處，黃清賓
    看到伊有安非他命，問伊買多少錢，伊說買了8000元，他叫
    伊一半給他，所以伊就給他一半的安非他命，跟他收了4000
    元等語（見本院99年8月27日訊問筆錄第3頁即本院審理卷第
    19頁正面），則證人黃清賓於本院審理之前揭證述，其係請
    被告柯寶仁向其朋友購買甲基安非他命乙節，與被告柯寶仁
    於本院訊問時所述，證人黃清賓是直接向其要求轉售甲基安
    非他命乙節，顯不相符。
(3)、再證人黃清賓於99年8月19日偵查中證述，其係於前開時間
    、地點，向被告柯寶仁購買半錢，價值4000元之甲基安非他
    命時，被告柯寶仁當時亦在庭，被告柯寶仁、證人黃清賓於
    斯時均未曾提及證人黃清賓係請被告柯寶仁向友人洽購甲基
    安非他命等情（見臺灣臺中地方法院檢察署99年度偵字第15
    793號偵查卷二第17頁），顯見證人黃清賓於本院審理時所
    為之證述，係迴護被告柯寶仁之詞，尚無足採為被告柯寶仁
    有利之認定。
(三)、綜上所述，被告柯寶仁、蘇佳宏於本院審理時，就販賣第一
    級毒品之自白核與事實相符，堪信為真實；被告柯寶仁就販
    賣第二級毒品部分所辯，尚無足採信。本案事證明確，被告
    柯寶仁、蘇佳宏所為販賣第一級毒品海洛因、被告柯寶仁所
    為第二級毒品甲基安非他命之犯行，洵堪認定，應予依法論
    科。
三、論罪科刑部分：
(一)、按海洛因為毒品危害防制條例第2條第2項第1款所明定之第
    一級毒品，甲基安非他命為毒品危害防制條例第2條第項第2
    款所明定之第二級毒品。核被告柯寶仁就犯罪事實一(一)、(二)
    、被告蘇佳宏就犯罪事實一(二)所為，各係犯毒品危害防制條
    例第4條第1項之販賣第一級毒品罪；被告柯寶仁就犯罪事實
    二所為，係犯毒品危害防制條例第4條第2項之販賣第二級毒
    品罪。
(二)、被告柯寶仁、蘇佳宏就犯罪事實一(二)所示之部分，二人間有
    犯意之聯絡，行為之分擔，均為共同正犯。
(三)、被告柯寶仁持有第一、二級毒品之低度行為；被告蘇佳宏持
    有第一級毒品之低度行為，各為嗣後販賣、施用之高度行為
    所吸收，均不另論罪。
(四)、被告柯寶仁就犯罪事實一(一)、(二)所示16次販賣第一級毒品、
    就犯罪事實二所示1次販賣第二級毒品之行為；被告蘇佳宏
    就犯罪事實一(二)所示11次販賣第一級毒品，犯意各別，應予
    分論併罰。
(五)、被告柯寶仁前於93年間，因施用毒品案件，經臺灣宜蘭地方
    法院94年度訴緝字第7號判處有期徒刑8月、4月，應執行有
    期徒刑10月確定；又因施用毒品案件，經臺灣雲林地方法院
    94年度訴字第838號判決判處有期徒刑10月、4月，應執行有
    期徒刑1年確定，上開二案件經接續執行，於96年4月19日假
    釋付保護管束，於96年9月14日保護管束期滿執行完畢，有
    臺灣高等法院被告前案紀錄表及臺灣臺中地方法院檢察署刑
    案資料查註紀錄表各1份在卷可參，其受有期徒刑之執行完
    畢後，5年以內再故意犯本案有期徒刑以上之數罪，均為累
    犯，應各依刑法第47條第1項之規定，加重其刑（被告柯寶
    仁所犯販賣第一級毒品罪，其法定本刑為死刑或無期徒刑部
    分，所犯販賣第二級毒品罪，其法定刑為無期徒刑部分，依
    刑法第64條第1項、第65條第1項規定，均不得加重）。
(六)、按犯第4條至第8條之罪於偵查及審判中均自白者，減輕其刑
    ，毒品危害防制條例第17條第2項定有明文。被告柯寶仁就
    犯罪事實一(一)、(二)所示、被告蘇佳宏就犯罪事實一(二)所示之
    販賣第一級毒品之犯罪事實，於偵查中及審判中均已自白，
    符合毒品危害防制條例第17條第2項之規定，自應就被告柯
    寶仁就犯罪事實一(一)、(二)所示、被告蘇佳宏就犯罪事實一(二)
    所示之罪，均依法減輕其刑。
(七)、至被告柯寶仁於本院審理時雖主張，其於偵查中有供出上手
    盧昱安、蔡明發云云，然按毒品危害防制條例第17條第1項
    所稱「供出毒品來源，因而查獲」，係指被告供出毒品來源
    之相關資料（例如上手之姓名、年籍、住居所或其他足資辨
    別之特徵等），使有調查或偵查犯罪職權之公務員（下稱檢
    警人員）因而對之發動調查或偵查並進而破獲者而言。申言
    之，被告「供出毒品來源」，與檢警人員對之發動調查或偵
    查並因而破獲之間，必須具有先後且相當之因果關係；若被
    告供出毒品來源者之前，檢警人員已依其他確切證據合理懷
    疑其所供毒品來源之人涉案，則嗣後之查獲與被告之供出毒
    品來源間，即欠缺先後且相當之因果關係，自與上開規定減
    刑之要件不合（最高法院99年度臺上字第5483號判決要旨參
    照）。
１、被告柯寶仁雖於偵查中供稱，其海洛因來源係購自盧昱安等
    語，然被告柯寶仁為警查獲接受詢問時，警方已掌握相關通
    訊監察譯文並據以詢問被告柯寶仁（見臺中市警察局第六分
    局偵查卷第11至14頁），且盧昱安於被告柯寶仁製作前揭警
    詢筆錄前，臺灣臺中地方法院檢察署檢察官因偵辦案外人葉
    佳瑜販賣毒品案件實施通訊監察，得悉葉佳瑜之毒品來源為
    黃清賓，黃清賓則係向盧昱安購買，而指揮臺中市警察局第
    六分局向本院聲請通訊監察，於99年7月7日查獲盧昱安販賣
    毒品案件，有臺灣臺中地方法院檢察署99年度偵字第16036
    號起訴書乙份附卷可參。
２、又被告柯寶仁雖於本院審理時陳稱，其於警詢中有供出上手
    蔡明發云云。惟經本院函詢本案承辦員警，本件是否有因被
    告柯寶仁供出毒品上手而查獲之情形，經函覆稱：警方於99
    年7月28日向臺灣臺中地方法院檢察署借提被告柯寶仁追查
    毒品來源，被告柯寶仁供稱，並指認毒品係向綽號「九齒」
    蔡明發購得，經該局報請臺灣臺中地方法院檢察署檢察官指
    揮偵辦，並聲請通訊監察，然被告柯寶仁所稱該人所持有之
    販賣電話業經臺灣雲林地方法院檢察署聲請通訊監察而重線
    ，因而不予核准通訊監察。因有其他單位在實施偵查作為，
    以致未再進一步追查毒品來源，有臺中市警察局第六分局99
    年9月16日中分六警偵字第0990030513號函暨所附具之員警
    張世玄所製作之職務報告書乙份在卷可參（見本院審理卷第
    58、59頁），則本件並未有因被告柯寶仁供出上手而查獲之
    情形。是揆諸前揭說明，自難認本件有合於毒品危害防制條
    例第17條第1項供出上手因而查獲之減刑規定，併此敘明。
(八)、再有無刑法第59條酌減其刑之適用，應就被告犯罪行為時之
    情狀為觀察，尚難因其在犯罪後，另有類如自首、自白或供
    出毒品來源因而查獲等法定減輕其刑或免除其刑之事由，即
    反推無刑法第59條之適用，否則將有違刑法第62條鼓勵被告
    自新，以及毒品危害防制條例第17條「為有效破獲上游之製
    造、販賣、運輸毒品組織，鼓勵毒販供出毒品來源之上手，
    有效推展斷絕供給之緝毒工作，對查獲之毒販，供出毒品來
    源，因而破獲者，修正為應減輕其刑或免除其刑。又為使製
    造、販賣或運輸毒品案件之刑事訴訟程序儘早確定，鼓勵被
    告自白認罪，開啟其自新之路，對製造、販賣或運輸毒品罪
    之被告於偵查及審判中均自白者，增列應減輕其刑之規定，
    採行寬厚之刑事政策」之立法意旨。況毒品危害防制條例第
    17條第2項之增訂，既出於採行寬厚之刑事政策，當無排除
    刑法第59條規定同時適用之理。又販賣第一級毒品之法定本
    刑為「死刑或無期徒刑」、第二級毒品罪之法定本刑為「無
    期徒刑或7年以上有期徒刑」，然同為販賣第一級毒品、第
    二級毒品之人，其原因動機不一，犯罪情節未必盡同，或有
    大盤毒梟者，亦有中、小盤之分，甚或僅止於吸毒者友儕間
    為求互通有無之有償轉讓者亦有之，其販賣第一級、第二級
    毒品之行為所造成危害社會之程度自屬有異，法律科處此類
    犯罪，所設之法定最低本刑卻同為「死刑或無期徒刑」、「
    無期徒刑或7年以上有期徒刑」，不可謂不重。於此情形，
    倘依其情狀處以相當之有期徒刑，即足以懲儆，並可達防衛
    社會之目的者，自非不可依客觀之犯行與主觀之惡性二者加
    以考量其情狀，是否有可憫恕之處，適用刑法第59條之規定
    酌量減輕其刑，期使個案裁判之量刑，能斟酌至當，符合比
    例原則。查被告柯寶仁、蘇佳宏無視國家對於杜絕毒品危害
    之禁令，被告柯寶仁販賣第一級毒品海洛因或第二級毒品甲
    基安非他命、被告蘇佳宏販賣第一級毒品海洛因，其等行為
    固值非難，然考及被告柯寶仁、蘇佳宏其等販賣海洛因對象
    僅有5人、次數非鉅、被告柯寶仁販甲基安非他命對象僅1次
    、1次，被告柯寶仁自行販賣海洛因之所得為2萬2000元、販
    賣甲基安非他命之所得為4000元、被告二人共同販賣海洛因
    之所得為2萬5700元，應非專以販賣毒品維生之毒梟，相較
    於大盤、中盤毒販備置大量毒品欲廣為散播牟取暴利者，其
    等危害性顯屬有別，酌以上開被告二人之犯罪情節，其等惡
    性尚非重大不赦，倘仍遽以科處法定本刑之最低刑度，尚屬
    情輕法重，在客觀上尚足以引起一般之同情，即有堪資憫恕
    之處，爰各依刑法第59條之規定，就被告二人販賣第一級毒
    品、被告柯寶仁販賣第二級毒品犯行部分，均酌量減輕其刑
    並遞減之，及就被告柯寶仁販賣第二級毒品法定本刑有期徒
    刑部分先加後減之。
(九)、爰審酌被告二人為牟取利益，無視國家杜絕毒品犯罪之禁令
    ，其等將毒品販賣予吸毒者，更加產生對毒品之依賴性及成
    癮性，戕害國民健康，並有滋生其他犯罪之可能，危害社會
    治安甚鉅，且販賣毒品減損國家國力、競爭力，自不宜予以
    輕判，以期降低毒品之氾濫，且被告柯寶仁前有施用毒品之
    前案紀錄，仍為本件販賣第一、二級毒品之犯行，惟念及被
    告蘇佳宏係受被告柯寶仁之指揮而參與本件販賣第一級毒品
    犯行，被告二人於偵查及本院審理時就本件販賣第一級毒品
    犯行均坦承全部犯行，堪認具有悔意，並參以其等犯罪之動
    機、目的及手段等一切情狀，分別量處如附表一、二所示之
    刑，並定其等應執行之刑，資以懲儆。
(十)、沒收部分：
１、另按毒品危害防制條例第19條第1項規定所稱「追徵其價額
    」者，係指所沒收之物為金錢以外之其他財物而無法沒收時
    ，應追徵其價額，使其繳納與原物相當之價額。如所得財物
    為金錢而無法沒收時，始應「以其財產抵償之」（最高法院
    95年度臺上字第305號判決要旨參照）。次按毒品危害防制
    條例第19條第1項規定，犯販賣毒品罪者，其犯罪所得之財
    物均沒收之，如全部或一部不能沒收時，追徵其價額或以其
    財產抵償之。係採義務沒收主義。故販賣毒品所得之對價，
    不問其中成本若干，利潤多少，均應全部諭知沒收，貫徹政
    府查禁煙毒之決心，以符立法本旨（最高法院91年度臺上字
    第2419號判決要旨參照）。
(1)、本案被告柯寶仁就犯罪事實一(一)1至3、5所示販賣第一級毒
    品所得1萬1000元、就犯罪事實二所示販賣第二級毒品所得
    4000元、被告柯寶仁、蘇佳宏就犯罪事實一(二)所示之販賣第
    一級毒品海洛因所得合計2萬5700元，雖均未扣案，仍各應
    依毒品危害防制條例第19條第1項之規定，就犯罪事實一(二)
    所示部分宣告被告二人連帶沒收，如全部或一部不能沒收時
    ，以其等財產連帶抵償之。就被告柯寶仁所涉犯罪事實一(一)
    1至3、5、犯罪事實二所示部分宣告沒收，如全部或一部不
    能沒收時，以其財產抵償之。
(2)、本案被告柯寶仁就犯罪事實一(一)4所示販賣第一級毒品所得
    ，雖於本院審理時陳稱，該次所得係1萬元云云，然證人黃
    惠如於本院審理時結證稱，該次確實交付1萬1000元予被告
    柯寶仁等語（見本院99年11月11日審理筆錄第12頁即本院審
    理卷第142頁背面），且證人黃惠如於當次電話聯絡時，確
    係向被告柯寶仁表示要購買「一萬一」之海洛因，有通訊監
    察譯文乙份在卷可參，顯見被告柯寶仁當次確有自證人黃惠
    如處收取現金1萬1000元。又被告柯寶仁於本院審理時陳稱
    ，其於為警查獲時所扣得之現金內含有證人黃惠如99年7月5
    日購買毒品之款項等語（見本院99年12月2日審理筆錄第9頁
    即本院審理卷第178頁正面），則就扣案之1萬1000元，應依
    毒品危害防制條例第19條第1項之規定宣告沒收。
２、未扣案之行動電話2支（各含0000000000、0000000000號SIM
    卡1張）係共犯柯寶仁所有，提供予被告柯寶仁自行，或與
    被告蘇佳宏共同聯絡證人黃惠如等販賣第一級毒品所用，有
    通聯紀錄乙份在卷可參，已如前述，且被告柯寶仁於警詢中
    陳明，該等SIM卡係其自夜市購買，為其所有，是就該等行
    動電話應依毒品危害防制條例第19條第1項之規定宣告沒收
    之，且因上開行動電話未扣案，故如全部或一部不能沒收時
    ，應追徵其價額（參照最高法院99年第5次刑事會議決議）
    。
３、扣案之如附表三編號5所示之電子磅秤1臺、附表三編號3所
    示之行動電話，為被告柯寶仁所有，且其於本院審理時已明
    確供稱該等物品係其所有，電子磅秤供其為前揭販賣第一級
    毒品海洛因所用，行動電話係供被告柯寶仁為犯罪事實一(一)
    4所示之販賣第一級毒品海洛因之用，則該物品各應依毒品
    危害防制條例第19條第1項之規定宣告沒收。
４、按以營利為目的販入毒品，經多次販賣後，持有剩餘毒品被
    查獲，其各次販賣毒品行為，固應併合處罰。惟該持有剩餘
    毒品之低度行為，應僅為最後一次販賣毒品之高度行為所吸
    收，不另論罪。則就該查獲之剩餘毒品，祇能於最後一次之
    販賣毒品罪宣告沒收銷燬（最高法院97年度臺上字第4441號
    、98年度臺上字第5104號、99年度臺上字第2718號判決意旨
    可資參照）。被告柯寶仁最後一次販賣海洛因之時間為犯罪
    事實一(一)4所示99年7月5日，是扣案如附表三編號1、4所示
    之第一級毒品海洛因28包，均應依毒品危害防制條例第18條
    第1項前段之規定，於被告柯寶仁所犯附表一編號4所處罪刑
    項下宣告沒收銷燬之。
５、至警方於前揭時間、地點，所查扣之其他物品，雖係被告柯
    寶仁所有，然被告柯寶仁於本院訊問時陳稱，該等物品均與
    本件販賣毒品之犯行無關，且查無其他積極證據足以證明該
    等物品確係被告等用以為本件販賣毒品犯行，是就該等物品
    本院自無從得以宣告沒收，附此敘明。
貳、無罪部分：
一、公訴意旨略以：
(一)、被告柯寶仁部分：被告柯寶仁基於意圖為自己不法所有之犯
    意，於99年6月19日夜間某時，在雲林縣斗南鎮中興夜市旁
    ，以不詳方式，竊取黃順欽所有之車牌號碼8670-XC號車牌
    兩面，並改懸掛於其駕駛之車牌號碼T5-8285號自用小客車
    上使用等語，因認被告柯寶仁另涉犯刑法第320條第1項竊盜
    罪嫌。
(二)、被告蘇佳宏部分：被告蘇佳宏基於販賣第一級毒品海洛因以
    營利之意圖，分別於犯罪事實欄一(一)1至5所示之時間、地點
    ，與被告柯寶仁共同販賣第一級毒品海洛因予黃惠如、鄭文
    沛等語，因認被告蘇佳宏此部分涉犯毒品危害防制條例第4
    條第1項之販賣第一級毒品罪嫌。
二、按犯罪事實應依證據認定之，無證據不得認定犯罪事實；又
    不能證明被告犯罪或其行為不罰者，應諭知無罪之判決。刑
    事訴訟法第154條第2項、第301條第1項分別定有明文。次按
    事實之認定，應憑證據，如未能發現相當證據，或證據不足
    以證明，自不能以推測或擬制之方法，以為裁判基礎；而認
    定不利於被告之事實，須依積極證據，苟積極證據不足為不
    利於被告事實之認定時，即應為有利於被告之認定，更不必
    有何有利之證據；所謂認定犯罪事實之積極證據，雖不以直
    接證據為限，間接證據亦包括在內，然而無論直接或間接證
    據，其為訴訟上之證明，須於通常一般之人均不致有所懷疑
    ，而得確信其為真實之程度者，始得據為有罪之認定，倘其
    證明尚未達到此一程度，而有合理之懷疑存在時，自不能以
    推測或擬制之方法，以為有罪裁判之基礎，最高法院著有30
    年度上字第816號、40年度臺上字第86號、76年度臺上字第4
    986號判例意旨可資參照。又刑事訴訟法第161條第1項規定
    ：檢察官就被告犯罪事實，應負舉證責任，並指出證明之方
    法。因此，檢察官對於起訴之犯罪事實，應負提出證據及說
    服之實質舉證責任。倘其所提出之證據，不足為被告有罪之
    積極證明，或其指出證明之方法，無從說服法院以形成被告
    有罪之心證，基於無罪推定之原則，自應為被告無罪判決之
    諭知，最高法院亦著有92年臺上字第128號判例可資參照。
三、公訴人認被告柯寶仁涉有上開竊盜罪嫌，無非係以被害人黃
    順欽於警詢之陳述、車輛協尋、查獲單、贓物認領保管單為
    其主要論據；公訴人認被告蘇佳宏涉有前揭販賣第一級毒品
    海洛因之犯行，無非係以證人黃惠如、鄭文沛之證述為其主
    要論據。訊據被告柯寶仁堅詞否認有何公訴人所指竊盜犯行
    、被告蘇佳宏堅決否認有公訴人所指該部分販賣第一級毒品
    海洛因之犯行，被告柯寶仁辯稱：伊並未竊取8670-XC車牌
    ，伊是於99年6月中旬某日，在雲林縣斗南中興夜市撿到的
    等語；被告蘇佳宏辯稱：伊曾幫被告柯寶仁送過海洛因給黃
    惠如，但犯罪事實欄一(一)1至4這幾次不是伊送的，另就犯罪
    事實欄一(一)5所示，99年7月上旬時，伊已經沒有和被告柯寶
    仁在一起，所以不可能在99年7月間幫被告柯寶仁送海洛因
    給鄭文沛等語。經查：
(一)、被告柯寶仁部分：
１、被告柯寶仁持有前開失竊車牌乙節，固為被告柯寶仁及公訴
    人所不爭之事實，惟被害人黃順欽於警訊時僅指述其所有之
    前揭車牌於99年6月19日20時15分許，在雲林縣斗南鎮斗南
    中興夜市發現失竊等情，然其並未陳述係何人竊取，更未指
    稱係由被告柯寶仁竊盜該車牌之情事，此有警訊筆錄在卷可
    稽（見臺中市警察局第六分局偵查卷第59、60頁），是以被
    害人黃順欽之指述無從直指被告即為本案真正行為人，公訴
    人以此據為認定被告柯寶仁竊盜犯嫌之證據，即有誤會；且
    觀諸公訴人另憑以認定被告柯寶仁竊盜犯嫌之車輛協尋、查
    獲單、贓物認領保管單等亦僅足為被害人黃順欽上述證言內
    容之佐證，無足證明該車牌係被告柯寶仁所竊取。蓋持有贓
    物，於吾人一般社會生活經驗上，可能之原因不只一端，尚
    無從以行為人單純持有贓物之事實忖度該行為人取得贓物之
    來源即為竊盜。是單以被告柯寶仁持有上述失竊車牌之事實
    ，實不能逕行推論被害人黃順欽所失竊之車牌係被告柯寶仁
    行竊所得，則被告柯寶仁是否確有為本件竊盜犯行，實有可
    疑。
２、再被告柯寶仁自警詢、偵查及本院審理時一再陳明，該等車
    牌並非其竊取，其於99年7月6日警詢中陳稱：該車牌係伊於
    99年6月20日15時許，在雲林縣斗南鎮斗南夜市○○○路上
    撿到的等語（見臺中市警察局第六分局偵查卷第7頁），而
    被害人黃順欽係於99年6月19日20時15分許，在雲林縣斗南
    鎮斗南中興夜市發現失竊，於同月20日10時30分許，向雲林
    縣警察局斗南分局古坑派出所報案，有臺中市警察局車輛尋
    獲電腦輸入單乙份在卷可參（見臺中市警察局第六分局偵查
    卷第162頁），則被告柯寶仁所稱，其拾得該等車牌之時間
    ，係在被害人黃順欽之車牌發現失竊之後，則被告柯寶仁確
    有可能於他人先行竊取被害人黃順欽前開車牌後，再拾得該
    等車牌。
３、又如前述，持有贓物之來源既不只一端，尚難僅以被告柯寶
    仁持有該失竊之車牌之消極事實，即積極推定被告柯寶仁有
    為本案竊盜犯行。綜上所述，公訴人憑以認定被告柯寶仁涉
    犯竊盜罪嫌之證據，顯未能積極證明被告柯寶仁確係竊取本
    件車牌之行為人，自難單以被告柯寶仁之辯解無從查證，即
    於缺乏積極證據之情況下，遽令其負本件竊盜罪責。此外，
    本院復查無其他積極證據足認被告柯寶仁有公訴意旨所指竊
    盜犯行，應認不能證明被告柯寶仁此部分竊盜犯罪，揆諸前
    揭法條意旨，即應為有利於被告柯寶仁之認定，為其無罪之
    諭知。至被告柯寶仁是否涉有贓物犯行，應由檢察官另行偵
    辦，附此敘明。
(二)、被告蘇佳宏部分：被告蘇佳宏辯稱：伊曾幫被告柯寶仁送過
    海洛因給黃惠如，但犯罪事實欄一(一)1至4這幾次不是伊送的
    ，另就犯罪事實欄一(一)5所示，99年7月上旬時，伊已經沒有
    和被告柯寶仁在一起，所以不可能在99年7月間幫被告柯寶
    仁送海洛因給鄭文沛等語。經查：
１、就犯罪事實欄一(一)1至4所示之時間、地點，販賣海洛因予證
    人黃惠如部分：
(1)、證人黃惠如於本院審理時結證稱：0000000000號行動電話於
    99年5月28日中午11時34分、12時52分、13時12分，這3通電
    話的通聯譯文，是伊打給被告柯寶仁的對話內容，這3通電
    話都是被告柯寶仁接聽的，伊打過去給被告柯寶仁的目的是
    要買海洛因，這次伊跟被告柯寶仁買「81」的海洛因，因為
    如果伊要買「41」的話會特別說，因為這次的電話沒有特別
    說，所以應該是買「81」，「81」就是0.45公克，這次有完
    成交易，這次送海洛因給伊的人是被告柯寶仁自己一個人來
    ，他有跟伊收錢，「81」是賣3000元。0000000000號行動電
    話於99年5月30日中午11時20分的通訊監察譯文，這通電話
    的通聯譯文，是伊打給被告柯寶仁的對話內容，是由被告柯
    寶仁本人接聽電話的，伊打給被告柯寶仁說「我進去找你」
    的意思是要進去找他買海洛因。被告柯寶仁說不用，伊說伊
    在外面等，結果後來來的人是被告柯寶仁本人。這次是拿「
    81」的海洛因，當時被告柯寶仁自己出來，沒有其他人跟他
    在一起。0000000000號行動電話於99年6月2日上午11時55分
    分的通訊監察譯文，這通電話的通聯譯文，是伊打給被告柯
    寶仁的對話內容，這次是被告柯寶仁本人接聽電話的，伊是
    從口氣來判斷，因為被告柯寶仁接聽電話時，會習慣說「你
    要怎樣」。伊這次打電話給被告柯寶仁，也是一樣跟被告柯
    寶仁拿「81」的海洛因，這通電話伊後來是到雲林縣北港鎮
    ○○路84號那裡去找被告柯寶仁，後來是被告柯寶仁本人拿
    海洛因給伊，只有他自己一個人出來，伊拿3000元給他。00
    00000000號行動電話於99年7月5日14時56分的通訊監察譯文
    ，這通電話的通聯譯文，是伊打給被告柯寶仁的對話內容，
    電話裡面伊後來有把電話交給別人聽，因為伊對那邊的路不
    熟，後來這次伊是過去北港鎮崙仔溪埠岸邊找被告柯寶仁，
    當時是他自己一個人過來，這次伊跟被告柯寶仁拿「一半」
    ，就是半錢的海洛因，伊拿1萬1000元給他，該次被告柯寶
    仁是自己一人開車來，車上沒有其他人等語（見本院99年11
    月11日審理筆錄第5至11頁即本院審理卷第139至142頁正面
    ），則依證人黃惠如前揭證述，其於99年5月28日、30日、6
    月2日、7月5日4次向被告柯寶仁購買海洛因時，均係由被告
    柯寶仁自行接聽電話、交付海洛因及收取款項，被告蘇佳宏
    均未參與。
(2)、又被告柯寶仁於本院審理時以證人身分結證稱：如果是伊自
    已接聽電話、送貨，回來之後，伊不會將該次販賣毒品之事
    情報告被告蘇佳宏，收到的錢也不會分給被告蘇佳宏等語（
    見本院99年12月2日審理筆錄第7頁即本院審理卷第177頁正
    面）；另被告蘇佳宏於偵查中陳稱：伊受雇於被告柯寶仁，
    被告柯寶仁每天會給伊1、2000元，伊負責幫他接聽電話跟
    送毒品海洛因等語（見臺灣臺中地方法院檢察署99年度偵字
    第15793號偵查卷一第23頁），則被告蘇佳宏應僅於被告柯
    寶仁指示其為接聽電話、送貨、收取時，始有參與被告柯寶
    仁所為之販賣海洛因之犯行，至被告柯寶仁自行販賣海洛因
    之行為時，被告柯寶仁無須告知被告蘇佳宏，自難認被告蘇
    佳宏就被告柯寶仁該等自行販賣海洛因之犯行，有何犯意聯
    絡或行為分擔之情形。
２、就犯罪事實欄一(一)5所示之時間、地點，販賣海洛因予證人
    鄭文沛部分：
(1)、證人鄭文沛於警詢中陳稱：伊所施用之海洛因是向綽號「小
    寶」的男子購買的，於99年4月份至7月份這段期間向他購買
    的，每次交易的地點，有時在雲林縣元長鄉仁德國小門口，
    有時在雲林縣北港鎮的北港橋頭，每次購買的金額為2000元
    ，購買1小包重0.5公克，共向他購買好多次，正確次數忘記
    了。伊用伊的手機0000000000號撥打給綽號「小寶」的手機
    0000000000號，跟他約定地點後，然後由「小寶」男子的小
    弟綽號「小支」的男子送海洛因前來給伊，伊當面跟綽號「
    小支」的男子說伊要多少錢的海洛因毒品，「小寶」就是被
    告柯寶仁，「小支」是被告蘇佳宏云云（見臺灣臺中地方法
    院檢察署99年度偵字第15793號偵查卷一第146至148頁），
    則證人鄭文沛於警詢中並未特意指明被告蘇佳宏曾於99年7
    月初某日，在雲林縣北港橋頭為被告柯寶仁送海洛因予其並
    收受款項。
(2)、另證人鄭文沛於偵查中陳稱：伊向「小寶」（即被告柯寶仁
    ）買過海洛因好幾次，99年6月13日該次伊是以0000000000
    號撥打綽號「小寶」0000000000號行動電話，向「小寶」買
    海洛因，當天下午在元長鄉仁德國小門口見面，「小寶」出
    面交易，伊向「小寶」買3000元約0.5公克的海洛因。伊沒
    有向「小支」（即被告蘇佳宏）買過毒品，伊有一次打電話
    給「小寶」說要買海洛因，但是「小支」出來交易，這次伊
    買2000元的海洛因，時間約是99 年7月初，地點在北港橋頭
    云云（見臺灣臺中地方法院檢察署99年度偵字第15793號偵
    查卷一第164頁），與證人鄭文沛前揭警詢中所述，其向被
    告柯寶仁購買海洛因，每次均購買2000元，均由被告柯寶仁
    接聽電話，由被告蘇佳宏送海洛因及收款乙節，所述並不相
    同，則99年7月初該次，是否確由被告蘇佳宏送毒品海洛因
    及收款，顯有可疑。
(3)、再依證人鄭文沛於警詢中所述，其均係以其0000000000號行
    動電話撥打給被告柯寶仁所使用之0000000000號行動電話購
    買海洛因，然依被告柯寶仁所使用之0000000000號行動電話
    於99年7月1日至同月5日17時為警查獲時止，並未有證人鄭
    文沛撥打予被告柯寶仁購買海洛因之電話通聯紀錄，亦與證
    人鄭文沛上揭警詢、偵訊所述未符。另證人鄭文沛經本院依
    法傳喚、拘提均未能到庭證述，尚難僅以證人鄭文沛於偵查
    中之證述，即推論被告蘇佳宏確曾於揭時間、地點，參與被
    告柯寶仁該次販賣海洛因之犯行。
３、綜上所述，公訴人就被告蘇佳宏此部分販賣海洛因之犯嫌所
    舉證據所為訴訟上之證明，於通常一般人仍有合理之懷疑存
    在，尚未達於可確信其真實之程度，故被告蘇佳宏此部分之
    辯解應可採信，此外復查無其他積極之證據足以證明被告蘇
    佳宏確有公訴意旨所指此部分之販賣第一級毒品犯行，則此
    部分要屬不能證明被告蘇佳宏犯罪，自應為無罪之判決。
據上論斷，應依刑事訴訟法第299條第1項前段、第301條第1項，
毒品危害防制條例第4條第1項、第2項、第17條第2項、第18條第
1項前段、第19條第1項，刑法第11條、第28條、第47條第1項、
第59條、第51條第5款、第9款、第10款，判決如主文。
中    華    民    國    99    年    12    月    24    日
                        臺灣臺中地方法院刑事第十三庭
                            審判長法  官  吳幸芬
                                  法  官  戴佳慧
                                  法  官  劉麗瑛
以上正本證明與原本無異。
如不服本判決應於收受判決後10日內向本院提出上訴書狀，並應
敘述具體理由；其未敘述上訴理由者，應於上訴期間屆滿後20日
內向本院補提理由書（均須按他造當事人之人數附繕本）「切勿
逕送上級法院」。
                                  書記官  王玟
中    華    民    國    99    年    12    月    24    日
附錄論罪科刑法條
毒品危害防制條例第4條
製造、運輸、販賣第一級毒品者，處死刑或無期徒刑；處無期徒
刑者，得併科新臺幣 2 千萬元以下罰金。
製造、運輸、販賣第二級毒品者，處無期徒刑或 7 年以上有期
徒刑，得併科新臺幣 1 千萬元以下罰金。
製造、運輸、販賣第三級毒品者，處 5 年以上有期徒刑，得併
科新臺幣 7 百萬元以下罰金。
製造、運輸、販賣第四級毒品者，處 3 年以上 10 年以下有期
徒刑，得併科新臺幣 3 百萬元以下罰金。
製造、運輸、販賣專供製造或施用毒品之器具者，處 1 年以上
7 年以下有期徒刑，得併科新臺幣 1 百萬元以下罰金。
前五項之未遂犯罰之。
【附表一】被告柯寶仁部分
┌──┬───────────┬─────────┬──────────────────┐
│編號│販賣對象、時間、地點、│所犯法條          │罪刑及宣告刑                        │
│    │方式及所得            │                  │                                    │                                  │
├──┼───────────┼─────────┼──────────────────┤
│１  │詳如犯罪事實欄一(一)１  │毒品危害防制條例第│柯寶仁販賣第一級毒品，累犯，處有期徒│
│    │                      │4條第1項          │刑捌年捌月，扣案如附表三編號5所示之 │
│    │                      │                  │電子磅秤壹臺、未扣案之行動電話壹支（│
│    │                      │                  │含門號0000000000號SIM卡壹張）沒收， │
│    │                      │                  │未扣案之行動電話壹支（含門號098948  │
│    │                      │                  │9204號SIM卡壹張）如全部或一部不能沒 │
│    │                      │                  │收時，追徵其價額；未扣案之販賣第一級│
│    │                      │                  │毒品所得財物新臺幣參仟元沒收，如全部│
│    │                      │                  │或一部不能沒收時，以其財產抵償之。  │
├──┼───────────┼─────────┼──────────────────┤
│２  │詳如犯罪事實欄一(一)２  │毒品危害防制條例第│柯寶仁販賣第一級毒品，累犯，處有期徒│
│    │                      │4條第1項          │刑捌年捌月，扣案如附表三編號5所示之 │
│    │                      │                  │電子磅秤壹臺、未扣案之行動電話壹支（│
│    │                      │                  │含門號0000000000號SIM卡壹張）沒收， │
│    │                      │                  │未扣案之行動電話壹支（含門號00000000│
│    │                      │                  │04號SIM卡壹張）如全部或一部不能沒收 │
│    │                      │                  │時，追徵其價額；未扣案之販賣第一級毒│
│    │                      │                  │品所得財物新臺幣參仟元沒收，如全部或│
│    │                      │                  │一部不能沒收時，以其財產抵償之。    │
├──┼───────────┼─────────┼──────────────────┤
│３  │詳如犯罪事實欄一(一)３  │毒品危害防制條例第│柯寶仁販賣第一級毒品，累犯，處有期徒│
│    │                      │4條第1項          │刑捌年捌月，扣案如附表三編號5所示之 │
│    │                      │                  │電子磅秤壹臺、未扣案之行動電話壹支（│
│    │                      │                  │含門號0000000000號SIM卡壹張）沒收， │
│    │                      │                  │未扣案之行動電話壹支（含門號00000000│
│    │                      │                  │04號SIM卡壹張）如全部或一部不能沒收 │
│    │                      │                  │時，追徵其價額；未扣案之販賣第一級毒│
│    │                      │                  │品所得財物新臺幣參仟元沒收，如全部或│
│    │                      │                  │一部不能沒收時，以其財產抵償之。    │
├──┼───────────┼─────────┼──────────────────┤
│４  │詳如犯罪事實欄一(一)４  │毒品危害防制條例第│柯寶仁販賣第一級毒品，累犯，處有期徒│
│    │                      │4條第1項          │刑玖年，扣案如附表三編號5所示之電子 │
│    │                      │                  │磅秤壹臺、編號3所示之行動電話壹支（ │
│    │                      │                  │含SIM卡壹張）均沒收；扣案如附表編號 │
│    │                      │                  │1、4所示之第一級毒品海洛因貳拾捌包，│
│    │                      │                  │均沒收銷燬之；扣案之販賣第一級毒品所│
│    │                      │                  │得財物新臺幣壹萬壹仟元沒收。        │
├──┼───────────┼─────────┼──────────────────┤
│５  │詳如犯罪事實欄一(一)５  │毒品危害防制條例第│柯寶仁販賣第一級毒品，累犯，處有期徒│
│    │                      │4條第1項          │刑捌年陸月，扣案如附表三編號5所示之 │
│    │                      │                  │電子磅秤壹臺沒收；未扣案之販賣第一毒│
│    │                      │                  │品所得財物新臺幣貳仟元沒收，如全部或│
│    │                      │                  │一部不能沒收時，以其財產抵償之。    │
├──┼───────────┼─────────┼──────────────────┤
│６  │詳如犯罪事實欄一(二)１  │毒品危害防制條例第│柯寶仁共同販賣第一級毒品，累犯，處有│
│    │                      │4條第1項          │期徒刑捌年拾月，扣案如附表三編號5所 │
│    │                      │                  │示之電子磅秤壹臺、未扣案之行動電話壹│
│    │                      │                  │支（含門號0000000000號SIM卡壹張）沒 │
│    │                      │                  │收，未扣案之行動電話壹支（含門號0989│
│    │                      │                  │489204號SIM卡壹張）如全部或一部不能 │
│    │                      │                  │沒收時，與蘇佳宏連帶追徵其價額；未扣│
│    │                      │                  │案之販賣第一級毒品所得財物新臺幣陸仟│
│    │                      │                  │元，應與蘇佳宏連帶沒收之，如全部或一│
│    │                      │                  │部不能沒收時，以其與蘇佳宏之財產連帶│
│    │                      │                  │抵償之。                            │
├──┼───────────┼─────────┼──────────────────┤
│７  │詳如犯罪事實欄一(二)２  │毒品危害防制條例第│柯寶仁共同販賣第一級毒品，累犯，處有│
│    │                      │4條第1項          │期徒刑捌年捌月，扣案如附表三編號5所 │
│    │                      │                  │示之電子磅秤壹臺、未扣案之行動電話壹│
│    │                      │                  │支（含門號0000000000號SIM卡壹張）沒 │
│    │                      │                  │收，未扣案之行動電話壹支（含門號0989│
│    │                      │                  │489204號SIM卡壹張）如全部或一部不能 │
│    │                      │                  │沒收時，與蘇佳宏連帶追徵其價額或以其│
│    │                      │                  │財產抵償之；未扣案之販賣第一級毒品所│
│    │                      │                  │得財物新臺幣參仟元，應與蘇佳宏連帶沒│
│    │                      │                  │收之，如全部或一部不能沒收時，以其與│
│    │                      │                  │蘇佳宏之財產連帶抵償之。            │
├──┼───────────┼─────────┼──────────────────┤
│８  │詳如犯罪事實欄一(二)３  │毒品危害防制條例第│柯寶仁共同販賣第一級毒品，累犯，處有│
│    │                      │4條第1項          │期徒刑捌年捌月，扣案如附表三編號5所 │
│    │                      │                  │示之電子磅秤壹臺、未扣案之行動電話壹│
│    │                      │                  │支（含門號0000000000號SIM卡壹張）沒 │
│    │                      │                  │收，未扣案之行動電話壹支（含門號0989│
│    │                      │                  │489204號SIM卡壹張）如全部或一部不能 │
│    │                      │                  │沒收時，與蘇佳宏連帶追徵其價額；未扣│
│    │                      │                  │案之販賣第一級毒品所得財物新臺幣貳仟│
│    │                      │                  │伍佰元，應與蘇佳宏連帶沒收之，如全部│
│    │                      │                  │或一部不能沒收時，以其與蘇佳宏之財產│
│    │                      │                  │連帶抵償之。                        │
├──┼───────────┼─────────┼──────────────────┤
│９  │詳如犯罪事實欄一(二)４  │毒品危害防制條例第│柯寶仁共同販賣第一級毒品，累犯，處有│
│    │                      │4條第1項          │期徒刑捌年捌月，扣案如附表三編號5所 │
│    │                      │                  │示之電子磅秤壹臺、未扣案之行動電話壹│
│    │                      │                  │支（含門號0000000000號SIM卡壹張）沒 │
│    │                      │                  │收，未扣案之行動電話壹支（含門號0989│
│    │                      │                  │489204號SIM卡壹張）如全部或一部不能 │
│    │                      │                  │沒收時，與蘇佳宏連帶追徵其價額；未扣│
│    │                      │                  │案之販賣第一級毒品所得財物新臺幣貳仟│
│    │                      │                  │柒佰元，應與蘇佳宏連帶沒收之，如全部│
│    │                      │                  │或一部不能沒收時，以其與蘇佳宏之財產│
│    │                      │                  │連帶抵償之。                        │
├──┼───────────┼─────────┼──────────────────┤
│１０│詳如犯罪事實欄一(二)５  │毒品危害防制條例第│柯寶仁共同販賣第一級毒品，累犯，處有│
│    │                      │4條第1項          │期徒刑捌年伍月，扣案如附表三編號5所 │
│    │                      │                  │示之電子磅秤壹臺、未扣案之行動電話壹│
│    │                      │                  │支（含門號0000000000號SIM卡壹張）沒 │
│    │                      │                  │收，未扣案之行動電話壹支（含門號0989│
│    │                      │                  │489204號SIM卡壹張）如全部或一部不能 │
│    │                      │                  │沒收時，與蘇佳宏連帶追徵其價額；未扣│
│    │                      │                  │案之販賣第一級毒品所得財物新臺幣壹仟│
│    │                      │                  │元，應與蘇佳宏連帶沒收之，如全部或一│
│    │                      │                  │部不能沒收時，以其與蘇佳宏之財產連帶│
│    │                      │                  │抵償之。                            │
├──┼───────────┼─────────┼──────────────────┤
│１１│詳如犯罪事實欄一(二)６  │毒品危害防制條例第│柯寶仁共同販賣第一級毒品，累犯，處有│
│    │                      │4條第1項          │期徒刑捌年柒月，扣案如附表三編號5所 │
│    │                      │                  │示之電子磅秤壹臺、未扣案之行動電話壹│
│    │                      │                  │支（含門號0000000000號SIM卡壹張）沒 │
│    │                      │                  │收，未扣案之行動電話壹支（含門號0989│
│    │                      │                  │489204號SIM卡壹張）如全部或一部不能 │
│    │                      │                  │沒收時，與蘇佳宏連帶追徵其價額；未扣│
│    │                      │                  │案之販賣第一級毒品所得財物新臺幣貳仟│
│    │                      │                  │伍佰元，應與蘇佳宏連帶沒收之，如全部│
│    │                      │                  │或一部不能沒收時，以其與蘇佳宏之財產│
│    │                      │                  │連帶抵償之。                        │
├──┼───────────┼─────────┼──────────────────┤
│１２│詳如犯罪事實欄一(二)７  │毒品危害防制條例第│柯寶仁共同販賣第一級毒品，累犯，處有│
│    │                      │4條第1項          │期徒刑捌年捌月，扣案如附表三編號5所 │
│    │                      │                  │示之電子磅秤壹臺、未扣案之行動電話壹│
│    │                      │                  │支（含門號0000000000號SIM卡壹張）沒 │
│    │                      │                  │收，未扣案之行動電話壹支（含門號0983│
│    │                      │                  │458203號SIM卡壹張）如全部或一部不能 │
│    │                      │                  │沒收時，與蘇佳宏連帶追徵其價額；未扣│
│    │                      │                  │案之販賣第一級毒品所得財物新臺幣參仟│
│    │                      │                  │元，應與蘇佳宏連帶沒收之，如全部或一│
│    │                      │                  │部不能沒收時，以其與蘇佳宏之財產連帶│
│    │                      │                  │抵償之。                            │
├──┼───────────┼─────────┼──────────────────┤
│１３│詳如犯罪事實欄一(二)８  │毒品危害防制條例第│柯寶仁共同販賣第一級毒品，累犯，處有│
│    │                      │4條第1項          │期徒刑捌年捌月，扣案如附表三編號5所 │
│    │                      │                  │示之電子磅秤壹臺、未扣案之行動電話壹│
│    │                      │                  │支（含門號0000000000號SIM卡壹張）沒 │
│    │                      │                  │收，未扣案之行動電話壹支（含門號0989│
│    │                      │                  │489204號SIM卡壹張）如全部或一部不能 │
│    │                      │                  │沒收時，與蘇佳宏連帶追徵其價額；未扣│
│    │                      │                  │案之販賣第一級毒品所得財物新臺幣參仟│
│    │                      │                  │元，應與蘇佳宏連帶沒收之，如全部或一│
│    │                      │                  │部不能沒收時，以其與蘇佳宏之財產連帶│
│    │                      │                  │抵償之。                            │
├──┼───────────┼─────────┼──────────────────┤
│１４│詳如犯罪事實欄一(二)９  │毒品危害防制條例第│柯寶仁共同販賣第一級毒品，累犯，處有│
│    │                      │4條第1項          │期徒刑捌年伍月，扣案如附表三編號5所 │
│    │                      │                  │示之電子磅秤壹臺、未扣案之行動電話壹│
│    │                      │                  │支（含門號0000000000號SIM卡壹張）沒 │
│    │                      │                  │收，未扣案之行動電話壹支（含門號0989│
│    │                      │                  │489204號SIM卡壹張）如全部或一部不能 │
│    │                      │                  │沒收時，與蘇佳宏連帶追徵其價額；未扣│
│    │                      │                  │案之販賣第一級毒品所得財物新臺幣壹仟│
│    │                      │                  │元，應與蘇佳宏連帶沒收之，如全部或一│
│    │                      │                  │部不能沒收時，以其與蘇佳宏之財產連帶│
│    │                      │                  │抵償之。                            │
├──┼───────────┼─────────┼──────────────────┤
│１５│詳如犯罪事實欄一(二)１０│毒品危害防制條例第│柯寶仁共同販賣第一級毒品，累犯，處有│
│    │                      │4條第1項          │期徒刑捌年肆月，扣案如附表三編號5所 │
│    │                      │                  │示之電子磅秤壹臺、未扣案之行動電話壹│
│    │                      │                  │支（含門號0000000000號SIM卡壹張）沒 │
│    │                      │                  │收，未扣案之行動電話壹支（含門號0989│
│    │                      │                  │489204號SIM卡壹張）如全部或一部不能 │
│    │                      │                  │沒收時，與蘇佳宏連帶追徵其價額；未扣│
│    │                      │                  │案之販賣第一級毒品所得財物新臺幣伍佰│
│    │                      │                  │元，應與蘇佳宏連帶沒收之，如全部或一│
│    │                      │                  │部不能沒收時，以其與蘇佳宏之財產連帶│
│    │                      │                  │抵償之。                            │
├──┼───────────┼─────────┼──────────────────┤
│１６│詳如犯罪事實欄一(二)１１│毒品危害防制條例第│柯寶仁共同販賣第一級毒品，累犯，處有│
│    │                      │4條第1項          │期徒刑捌年肆月，扣案如附表三編號5所 │
│    │                      │                  │示之電子磅秤壹臺、未扣案之行動電話壹│
│    │                      │                  │支（含門號0000000000號SIM卡壹張）沒 │
│    │                      │                  │收，未扣案之行動電話壹支（含門號0989│
│    │                      │                  │489204號SIM卡壹張）如全部或一部不能 │
│    │                      │                  │沒收時，與蘇佳宏連帶追徵其價額；未扣│
│    │                      │                  │案之販賣第一級毒品所得財物新臺幣伍佰│
│    │                      │                  │元，應與蘇佳宏連帶沒收之，如全部或一│
│    │                      │                  │部不能沒收時，以其與蘇佳宏之財產連帶│
│    │                      │                  │抵償之。                            │
├──┼───────────┼─────────┼──────────────────┤
│１７│詳如犯罪事實欄二      │毒品危害防制條例  │柯寶仁販賣第二級毒品，累犯，處有期徒│
│    │                      │第4條第2項        │刑柒年參月。未扣案之販賣第二級毒品所│
│    │                      │                  │得財物新臺幣肆仟元沒收之，如全部或一│
│    │                      │                  │部不能沒收時，以其財產抵償之。      │
└──┴───────────┴─────────┴──────────────────┘
【附表二】被告蘇佳宏部分
┌──┬───────────┬─────────┬──────────────────┐
│編號│販賣對象、時間、地點、│所犯法條          │罪刑及宣告刑                        │
│    │方式及所得            │                  │                                    │                                  │
├──┼───────────┼─────────┼──────────────────┤
│１  │詳如犯罪事實欄一(二)１  │毒品危害防制條例第│蘇佳宏共同販賣第一級毒品，處有期徒刑│
│    │                      │4條第1項          │柒年拾月，扣案如附表三編號5所示之電 │
│    │                      │                  │子磅秤壹臺、未扣案之行動電話壹支（含│
│    │                      │                  │門號0000000000號SIM卡壹張）沒收，未 │
│    │                      │                  │扣案之行動電話壹支（含門號0000000000│
│    │                      │                  │號SIM卡壹張）如全部或一部不能沒收時 │
│    │                      │                  │，與柯寶仁連帶追徵其價額；未扣案之販│
│    │                      │                  │賣第一級毒品所得財物新臺幣陸仟元，應│
│    │                      │                  │與柯寶仁連帶沒收之，如全部或一部不能│
│    │                      │                  │沒收時，以其與柯寶仁之財產連帶抵償之│
│    │                      │                  │。                                  │
├──┼───────────┼─────────┼──────────────────┤
│２  │詳如犯罪事實欄一(二)２  │毒品危害防制條例第│蘇佳宏共同販賣第一級毒品，處有期徒刑│
│    │                      │4條第1項          │柒年玖月，扣案如附表三編號5所示之電 │
│    │                      │                  │子磅秤壹臺、未扣案之行動電話壹支（含│
│    │                      │                  │門號0000000000號SIM卡壹張）沒收，未 │
│    │                      │                  │扣案之行動電話壹支（含門號0000000000│
│    │                      │                  │ 號SIM卡壹張）如全部或一部不能沒收時│
│    │                      │                  │，與柯寶仁連帶追徵其價額；未扣案之販│
│    │                      │                  │賣第一級毒品所得財物新臺幣參仟元，應│
│    │                      │                  │與柯寶仁連帶沒收之，如全部或一部不能│
│    │                      │                  │沒收時，以其與柯寶仁之財產連帶抵償之│
│    │                      │                  │。                                  │
├──┼───────────┼─────────┼──────────────────┤
│３  │詳如犯罪事實欄一(二)３  │毒品危害防制條例第│蘇佳宏共同販賣第一級毒品，處有期徒刑│
│    │                      │4條第1項          │柒年玖月，扣案如附表三編號5所示之電 │
│    │                      │                  │子磅秤壹臺、未扣案之行動電話壹支（含│
│    │                      │                  │門號0000000000號SIM卡壹張）沒收，未 │
│    │                      │                  │扣案之行動電話壹支（含門號0000000000│
│    │                      │                  │號SIM卡壹張）如全部或一部不能沒收時 │
│    │                      │                  │，與柯寶仁連帶追徵其價額；未扣案之販│
│    │                      │                  │賣第一級毒品所得財物新臺幣貳仟伍佰元│
│    │                      │                  │，應與柯寶仁連帶沒收之，如全部或一部│
│    │                      │                  │不能沒收時，以其與柯寶仁之財產連帶抵│
│    │                      │                  │償之。                              │
├──┼───────────┼─────────┼──────────────────┤
│４  │詳如犯罪事實欄一(二)４  │毒品危害防制條例第│蘇佳宏共同販賣第一級毒品，處有期徒刑│
│    │                      │4條第1項          │柒年玖月，扣案如附表三編號5所示之電 │
│    │                      │                  │子磅秤壹臺、未扣案之行動電話壹支（含│
│    │                      │                  │門號0000000000號SIM卡壹張）沒收，未 │
│    │                      │                  │扣案之行動電話壹支（含門號0000000000│
│    │                      │                  │號SIM卡壹張）如全部或一部不能沒收時 │
│    │                      │                  │，與柯寶仁連帶追徵其價額；未扣案之販│
│    │                      │                  │賣第一級毒品所得財物新臺幣貳仟柒佰元│
│    │                      │                  │，應與柯寶仁連帶沒收之，如全部或一部│
│    │                      │                  │不能沒收時，以其與柯寶仁之財產連帶抵│
│    │                      │                  │償之。                              │
├──┼───────────┼─────────┼──────────────────┤
│５  │詳如犯罪事實欄一(二)５  │毒品危害防制條例第│蘇佳宏共同販賣第一級毒品，處有期徒刑│
│    │                      │4條第1項          │柒年陸月，扣案如附表三編號5所示之電 │
│    │                      │                  │子磅秤壹臺、未扣案之行動電話壹支（含│
│    │                      │                  │門號0000000000號SIM卡壹張）沒收，未 │
│    │                      │                  │扣案之行動電話壹支（含門號0000000000│
│    │                      │                  │號SIM卡壹張）如全部或一部不能沒收時 │
│    │                      │                  │，與柯寶仁連帶追徵其價額；未扣案之販│
│    │                      │                  │賣第一級毒品所得財物新臺幣壹仟元，應│
│    │                      │                  │與柯寶仁連帶沒收之，如全部或一部不能│
│    │                      │                  │沒收時，以其與柯寶仁之財產連帶抵償之│
│    │                      │                  │。                                  │
├──┼───────────┼─────────┼──────────────────┤
│６  │詳如犯罪事實欄一(二)６  │毒品危害防制條例第│蘇佳宏共同販賣第一級毒品，處有期徒刑│
│    │                      │4條第1項          │柒年捌月，扣案如附表三編號5所示之電 │
│    │                      │                  │子磅秤壹臺、未扣案之行動電話壹支（含│
│    │                      │                  │門號0000000000號SIM卡壹張）沒收，未 │
│    │                      │                  │扣案之行動電話壹支（含門號0000000000│
│    │                      │                  │ 號SIM卡壹張）如全部或一部不能沒收時│
│    │                      │                  │，與柯寶仁連帶追徵其價額；未扣案之販│
│    │                      │                  │賣第一級毒品所得財物新臺幣貳仟伍佰元│
│    │                      │                  │，應與柯寶仁連帶沒收之，如全部或一部│
│    │                      │                  │不能沒收時，以其與柯寶仁之財產連帶抵│
│    │                      │                  │償之。                              │
├──┼───────────┼─────────┼──────────────────┤
│７  │詳如犯罪事實欄一(二)７  │毒品危害防制條例第│蘇佳宏共同販賣第一級毒品，處有期徒刑│
│    │                      │4條第1項          │柒年玖月，扣案如附表三編號5所示之電 │
│    │                      │                  │子磅秤壹臺、未扣案之行動電話壹支（含│
│    │                      │                  │門號0000000000號SIM卡壹張）沒收，未 │
│    │                      │                  │扣案之行動電話壹支（含門號0000000000│
│    │                      │                  │號SIM卡壹張）如全部或一部不能沒收時 │
│    │                      │                  │，與柯寶仁連帶追徵其價額；未扣案之販│
│    │                      │                  │賣第一級毒品所得財物新臺幣參仟元，應│
│    │                      │                  │與柯寶仁連帶沒收之，如全部或一部不能│
│    │                      │                  │沒收時，以其與柯寶仁之財產連帶抵償之│
│    │                      │                  │。                                  │
├──┼───────────┼─────────┼──────────────────┤
│８  │詳如犯罪事實欄一(二)８  │毒品危害防制條例第│蘇佳宏共同販賣第一級毒品，處有期徒刑│
│    │                      │4條第1項          │柒年玖月，扣案如附表三編號5所示之電 │
│    │                      │                  │子磅秤壹臺、未扣案之行動電話壹支（含│
│    │                      │                  │門號0000000000號SIM卡壹張）沒收，未 │
│    │                      │                  │扣案之行動電話壹支（含門號0000000000│
│    │                      │                  │ 號SIM卡壹張）如全部或一部不能沒收時│
│    │                      │                  │，與柯寶仁連帶追徵其價額；未扣案之販│
│    │                      │                  │賣第一級毒品所得財物新臺幣參仟元，應│
│    │                      │                  │與柯寶仁連帶沒收之，如全部或一部不能│
│    │                      │                  │沒收時，以其與柯寶仁之財產連帶抵償之│
│    │                      │                  │。                                  │
├──┼───────────┼─────────┼──────────────────┤
│９  │詳如犯罪事實欄一(二)９  │毒品危害防制條例第│蘇佳宏共同販賣第一級毒品，處有期徒刑│
│    │                      │4條第1項          │柒年陸月，扣案如附表三編號5所示之電 │
│    │                      │                  │子磅秤壹臺、未扣案之行動電話壹支（含│
│    │                      │                  │門號0000000000號SIM卡壹張）沒收，未 │
│    │                      │                  │扣案之行動電話壹支（含門號000000000 │
│    │                      │                  │號SIM卡壹張）如全部或一部不能沒收時 │
│    │                      │                  │，與柯寶仁連帶追徵其價額；未扣案之販│
│    │                      │                  │賣第一級毒品所得財物新臺幣壹仟元，應│
│    │                      │                  │與柯寶仁連帶沒收之，如全部或一部不能│
│    │                      │                  │沒收時，以其與柯寶仁之財產連帶抵償之│
│    │                      │                  │。                                  │
├──┼───────────┼─────────┼──────────────────┤
│１０│詳如犯罪事實欄一(二)１０│毒品危害防制條例第│蘇佳宏共同販賣第一級毒品，處有期徒刑│
│    │                      │4條第1項          │柒年陸月，扣案如附表三編號5所示之電 │
│    │                      │                  │子磅秤壹臺、未扣案之行動電話壹支（含│
│    │                      │                  │門號0000000000號SIM卡壹張）沒收，未 │
│    │                      │                  │扣案之行動電話壹支（含門號0000000000│
│    │                      │                  │號SIM卡壹張）如全部或一部不能沒收時 │
│    │                      │                  │，與柯寶仁連帶追徵其價額；未扣案之販│
│    │                      │                  │賣第一級毒品所得財物新臺幣伍佰元，應│
│    │                      │                  │與柯寶仁連帶沒收之，如全部或一部不能│
│    │                      │                  │沒收時，以其與柯寶仁之財產連帶抵償之│
│    │                      │                  │。                                  │
├──┼───────────┼─────────┼──────────────────┤
│１１│詳如犯罪事實欄一(二)１１│毒品危害防制條例第│蘇佳宏共同販賣第一級毒品，處有期徒刑│
│    │                      │4條第1項          │柒年陸月，扣案如附表三編號5所示之電 │
│    │                      │                  │子磅秤壹臺、未扣案之行動電話壹支（含│
│    │                      │                  │門號0000000000號SIM卡壹張）沒收，未 │
│    │                      │                  │扣案之行動電話壹支（含門號0000000000│
│    │                      │                  │號SIM卡壹張）如全部或一部不能沒收時 │
│    │                      │                  │，與柯寶仁連帶追徵其價額；未扣案之販│
│    │                      │                  │賣第一級毒品所得財物新臺幣伍佰元，應│
│    │                      │                  │與柯寶仁連帶沒收之，如全部或一部不能│
│    │                      │                  │沒收時，以其與柯寶仁之財產連帶抵償之│
│    │                      │                  │。                                  │
└──┴───────────┴─────────┴──────────────────┘
【附表三】
┌───┬───────┬─────┬─────────────┬──────────────────┐
│編號  │物品名稱      │數量      │扣得地點                  │備註                                │
├───┼───────┼─────┼─────────────┼──────────────────┤
│1     │海洛因        │26包      │雲林縣北港鎮○○路與吉祥路│連同編號4所示之海洛因共28包，鑑定結 │
│      │              │          │口，被告柯寶仁所有之原車號│果：合計淨重21.18公克（驗餘淨重21.04│
│      │              │          │T5-8285號自用小客車       │公克，空包裝重7.34公克）            │
├───┼───────┼─────┼─────────────┼──────────────────┤
│2     │現金          │1萬1000元 │同上                      │                                    │
├───┼───────┼─────┼─────────────┼──────────────────┤
│3     │廠牌ELIYA，序 │1支       │同上                      │內含0000000000號SIM卡1張            │
│      │號000000000000│          │                          │                                    │
│      │550號行動電話 │          │                          │                                    │
├───┼───────┼─────┼─────────────┼──────────────────┤
│4     │海洛因        │2包       │嘉義縣大林鎮○○路735巷35 │                                    │
│      │              │          │號                        │                                    │
├───┼───────┼─────┼─────────────┼──────────────────┤
│5     │電子磅秤      │1臺       │同上                      │                                    │
├───┼───────┼─────┼─────────────┼──────────────────┤
│6     │行動電話      │1支       │未扣案                    │內含0000000000號SIM卡1張            │
├───┼───────┼─────┼─────────────┼──────────────────┤
│7     │行動電話      │1支       │未扣案                    │內含0000000000號SIM卡1張            │
└───┴───────┴─────┴─────────────┴──────────────────┘

司法院資訊處製作；財團法人民間司法改革基金會備份。
